# 关于无偿提供服务视同销售

提问人：709046552 时间：2018-06-14 10:50:25
陈版，我公司从事互联网媒体广告，无偿为客户提供广告服务市场价 10000 万元，会计如何处理？所得税视同销售如何确定？

回答人：chenyiwei
无偿提供的背景是什么？该客户是否今后还会向本企业提供价值相当的商品或服务作为补偿？或者承诺向本企业购买更多的广告服务？

提问人：709046552 时间：2018-06-14 20:13:45
该客户如果不会提供补偿或者承诺购买更多广告与以后承诺购买更多广告有什么区别呢？@chenyiwei

回答人：chenyiwei
不会提供补偿的，计入销售费用；以后续购买更多广告的方式补偿的，与后续交易作为一揽子交易，按销售折扣处理。